臺灣臺北地方法院民事小額判決
110年度店小字第397號
原      告  中興保全科技股份有限公司

法定代理人  林孝信  


訴訟代理人  禹宜宏  
            章瑞興  
被      告  任源和即源川飲食店


訴訟代理人  黃詠証  
            黃致貴  
上列當事人間請求給付服務費事件，本院於民國110年10月5日言
詞辯論終結，判決如下：
    主   文
被告應給付原告新臺幣壹萬伍仟壹佰貳拾元，及自民國一百一十
年二月二十三日起至清償日止，按週年利率百分之五計算之利息
。
原告其餘之訴駁回。
訴訟費用新臺幣壹仟元由被告負擔百分之六十七，餘由原告負擔
。
本判決第一項得假執行。但被告如以新臺幣壹萬伍仟壹佰貳拾為
原告預供擔保後，得免為假執行。
    事實及理由
一、原告主張：兩造分別於附表所示時間簽訂系統保全服務契約
    （下合稱系爭契約），約定由伊提供系統保全服務，被告每
    月應給付服務費新臺幣（下同）1,890元，約定服務期間為
    自保全服務通報所定防護開始日起算36個月。惟被告於民國
    109年11月30日終止系爭契約，被告提前終止契約，依約應
    支付三個月服務費作為相關作業成本損失之補償共計22,680
    元（1,890元×3×4＝22,680元）等語，並聲明：被告應給付原
    告22,680元及自起訴狀繕本送達翌日起至清償日止，按年息
    5％計算之利息。
二、被告則以：伊以存證信函提前一個月告知原告不再繼續使用
    保全系統，希望違約金酌減為兩個月等語置辯，並聲明：原
    告之訴駁回。
三、法院之判斷：　　
　㈠按稱委任者，謂當事人約定，一方委託他方處理事務，他方
    允為處理之契約。又當事人之任何一方，得隨時終止委任契
    約。當事人之一方，於不利於他方之時期終止契約者，應負
    損害賠償責任。民法第528條、第549條第1項、第2項前段定
    有明文明定。查被告委由原告提供保全系統服務，兩造簽訂
    系爭契約，約定服務費每月1,890元、服務期間為36個月，
    系爭契約業經被告於109年11月30日終止等情，有系爭契約
    、開通服務通報、郵局存證信函在卷可按（見本院卷第15至
    56頁、第143至159頁），且為兩造所不爭執，此部分事實足
    堪認定，是系爭契約性質核屬委任契約，被告自得隨時終止
    ，惟被告於繼續性服務契約期滿前終止系爭契約，自屬不利
    於原告之時期，被告無法舉證證明非可歸責於己，當應負不
    利於原告之時期終止契約之損害賠償責任。
　㈡按約定之違約金過高者，除出於債務人之自由意志，已任意
    給付，可認為債務人自願依約履行，不容其請求返還外，依
    民法第252條之規定，法院均得酌減至相當之金額，而得予
    酌減之違約金係包括懲罰性違約金及損害賠償額預定性違約
    金。又是否相當，須依一般客觀事實、社會經濟情況及當事
    人所受損害，並債務人若能如期履行債務時，債權人可得享
    受之一切利益為衡量標準，而債務人已為一部履行者，亦得
    比照債權人所受利益，減少其違約金金額（最高法院79年臺
    上字第1915號、50年臺抗字第55號及49年臺上字807號判例
    意旨參照）。查系爭契約第11條第5項固約定：「…如甲方（
    即被告）提前終止或解除契約，則應支付乙方（即原告）三
    個月服務費作為相關作業成本損失之補償。」等語（見本院
    卷第19、27、37、47頁），核其性質上應屬可歸責被告事由
    一方提前終止契約及違約所生違約金賠償條款性質。原告因
    被告提前終止系爭契約，需為人員之調度、薪資之支應，有
    合理之利潤損失，以及退出被告之保全服務，可節省管銷費
    用之支出，亦可投入其他保全，惟原告並未提出此部分請求
    來源及計算方式（見本院卷第140頁），本院僅得審酌被告
    已履約之程度，如附表甲至丙所示系爭契約履約超過2年，
    附表丁所示系爭契約履約也經過1年以上等情，認原告請求
    三個月違約金22,680元，尚屬過高，應酌減為15,120元（計
    算式：22,680元×2/3＝15,120元）為適當。
　㈢末按給付無確定期限者，債務人於債權人得請求給付時，經
    其催告而未為給付，自受催告時起，負遲延責任。其經債權
    人起訴而送達訴狀，或依督促程序送達支付命令，或為其他
    相類之行為者，與催告有同一之效力。遲延之債務，以支付
    金錢為標的者，債權人得請求依法定利率計算之遲延利息。
    應付利息之債務，其利率未經約定，亦無法律可據者，週年
    利率為百分之五，民法第229條第2項、第223條第1項、第20
    3條第1項定有明文。查本件違約金債務屬給付無確定期限，
    原告請求自起訴狀繕本送達翌日即110年2月23日（見本院卷
    第63頁）起算之遲延利息，即屬有據。
四、綜上所述，原告依系爭契約之法律關係，請求被告給付15,1
    20元及自110年2月23日起至清償日止，按週年利率5％計算之
    利息，為有理由，應予准許。逾此部分之請求，為無理由，
    應予駁回。　
五、本件事證已臻明確，兩造其餘攻擊防禦方法，於本判決結果
    不生影響，爰不一一論述，併此敘明。
六、本件原告勝訴部分，係小額程序為被告敗訴之判決，依民事
    訴訟法第436條之20規定，應依職權宣告假執行，並依同法
    第392條第2項之規定，依職權宣告被告預供擔保，得免為假
    執行。
七、訴訟費用負擔之依據：民事訴訟法第79條。本件訴訟費用額
    ，依後附計算書確定如主文所示金額。
中　　華　　民　　國　　110 　年　　10　　月　　27　　日
                  臺灣臺北地方法院新店簡易庭
                              法  官  鄧德倩
計   算   書：
項        目              金  額（新臺幣）    備    註
第一審裁判費               1,000元
合        計               1,000元 　　　　　　　　　　
上列正本證明與原本無異。
如不服本判決，應以違背法令為理由，於判決送達後20日內向本
庭提出上訴狀（須按他造當事人之人數附繕本）；如委任律師提
起上訴者，應一併繳納上訴審裁判費。
中　　華　　民　　國　　110 　年　　10　　月　　27　　日
                              書記官  張嘉崴 
附表：
項目 契約編號 訂約日 到期日 頁碼 （本院卷） 甲 P0000000 107年10月2日 110年6月4日 （本院卷第157頁） 第31至39頁 乙 A0000000 107年10月2日 110年6月10日 （本院卷第159頁） 第41至49頁 丙 P0000000 107年10月2日 110年7月15日 （本院卷第149頁） 第21至29頁 丁 P0000000 108年1月14日 111年1月13日 （本院卷第153頁） 第15至19頁 違約金總計：22,680元